臺灣高雄地方法院刑事裁定　　　　　　 100年度聲減字第90號
聲　請　人　臺灣高雄地方法院檢察署檢察官
受　刑　人　吳聖和
上列受刑人因違反肅清煙毒條例等案件，已經判決罪刑確定，聲
請人聲請減刑及定其應執行刑，本院裁定如下：
    主  文
吳聖和所犯如附表之罪，均減刑如附表所載，應執行有期徒刑
貳年月。
    理  由
一、聲請意旨略以：受刑人吳聖和因違反麻醉藥品管理條例等案
    件，經判決確定如附表所示，於民國89年6 月9 日因縮短刑
    期假釋出監付保護管束，嗣於假釋期間經撤銷假釋在案，而
    受刑人所犯如附表之罪均合於中華民國96年罪犯減刑條例第
    2 條第1 項第3 款規定，且無同條例第3 條所定不得減刑之
    情形，爰依法聲請裁定減刑，並定其應執行之刑等語。
二、按犯罪在中華民國96年4 月24日以前者，除本條例另有規定
    外，有期徒刑、拘役或罰金，減其刑期或金額2 分之1 ；依
    本條例應減刑之罪，已經判決確定尚未執行或執行未完畢者
    ，由檢察官或應減刑之人犯聲請最後審理事實之法院裁定之
    ；裁判確定前犯數罪均應減刑而已定執行刑者，就各罪依第
    2 條、第4 條、第6 條至第8 條規定減刑後，適用刑法第51
    條定其應執行之刑，中華民國96年罪犯減刑條例第2  條第1
    項第3 款、第8 條第1 項、第10條第2 項前段分別定有明文
    。
三、次按中華民國96年罪犯減刑條例第2 條第2 項規定：「緩刑
    或假釋中之人犯，於本條例施行之日起，視為已依前項規定
    減其宣告刑，毋庸聲請裁定減刑。但經撤銷緩刑之宣告或假
    釋者，仍應依本條例規定聲請裁定減刑」；又同條例第8條
    第1 項規定：「依本條例應減刑之罪，已經判決確定尚未執
    行或執行未完畢者，由檢察官或應減刑之人犯聲請最後審理
    事實之法院裁定之。」準此，如於該條例施行前，其刑已執
    行完畢者，固無從依該條例予以減刑，惟依刑法第79條之1
    第1 項：「二以上徒刑併執行者，第77條所定最低應執行之
    期間，合併計算之」、同條第3 項：「依第1 項規定合併計
    算執行期間而假釋者，前條第1 項規定之期間，亦合併計算
    之。」等規定，可知有二以上有期徒刑併執行之情形，倘經
    許其假釋出獄者，其報請許可假釋所須最低應執行之期間，
    既應合併計算，則假釋之殘刑期間，亦應合併計算之，其期
    間即無從區分。依此，二以上有期徒刑併執行時，不論其所
    執行之期間是否已逾其中一罪之刑期，均應認為尚未執行完
    畢（參見最高法院97年度臺非字第346 號刑事判決意旨）。
四、再按刑法第2 條第1 項規定：「行為後法律有變更者，適用
    行為時之法律。但行為後之法律有利於行為人者，適用最有
    利於行為人之法律」。本件受刑人於裁判確定前犯附表所示
    之3 罪，均為95年7 月1 日前所為，而刑法第51條業於94年
    2 月2 日修正公佈，並於95年7 月1 日施行，本件自應就受
    刑人行為前、後相關法律有修正者，依前揭規定暨決議意旨
    加以綜合比較以資適用。而關於數罪併罰之規定，修正前刑
    法第51條規定：「數罪併罰，分別宣告其罪之刑，依左列各
    款定其應執行者：」其中第5 款規定：「宣告多數有期徒刑
    者，於各刑中之最長期以上，各刑合併之刑期以下，定其刑
    期。但不得逾20年。」；而修正後刑法第51條第5 款係規定
    ：「宣告多數有期徒刑者，於各刑中之最長期以上，各刑合
    併之刑期以下，定其刑期。但不得逾30年」，其併合執行之
    刑度由舊法之20年提高為新法之30年，是修正後之規定並未
    較有利於受刑人，依刑法第2 條第1 項前段之規定，本件仍
    應依修正前刑法，定其應執行之刑。另數罪併罰中之一罪，
    依刑法規定得易科罰金，若因與不得易科之他罪併合處罰結
    果而不得易科罰金時，原可易科部分所處之刑，自亦無庸為
    易科折算標準之記載，此亦有大法官會議釋字第144 號解釋
    可資參照。
五、經查：
  (一)本件受刑人因犯如附表編號1 至3 號所示違反麻醉藥品管理
    條例、肅清煙毒條例等3 罪，經本院以分別以86年度訴字第
    6940號及第23號、86年度訴字第1639號判決各處有期徒刑10
    月、8 月、3 年4 月之刑確定，再經本院以87年度聲字第76
    號裁定定應執行有期徒刑4 年6 月確定，經入監執行後，於
    89 年6月9 日假釋付保護管束出監，嗣受刑人於假釋期間內
    因另犯違反毒品危害防制條例案件，經本院以89年度毒聲字
    第8891號裁定應送勒戒處所觀察、勒戒確定，違反保安處分
    執行法第74條之2 第1 、2 款規定，因而撤銷上開假釋，就
    附表編號1 至3 號之罪應執行殘刑有期徒刑1 年6 月27日。
    又受刑人因另犯違反肅清煙毒條例案件（以下簡稱另案毒品
    案件），經臺灣高雄地方法院以86年度訴字第2230號判處有
    期徒刑7 年10月確定，受刑人於91年9 月27日入監與上開另
    案毒品案件之刑期接續執行。受刑人於該刑期執行中，於95
    年10月25日雖再度因假釋付保護管束出監，惟於假釋期間內
    有違反保護管束規定情事發生，經法務部於97年10月1 日再
    度核准撤銷假釋，並應就附表編號1 至3 號所示之罪及另案
    毒品案件之罪，執行殘刑共計有期徒刑3 年8 月19日等情，
    有本院86年度訴字第2230號判決1 紙、臺灣高等法院被告前
    案紀錄表1 份、臺灣高雄地方法院檢察署檢察官執行指揮書
    2 份（90年度執岸字第2751之1 、之2 號、90年度執更岸字
    第1235之1  號）、臺灣高雄監獄90年3  月28日高監教字第
    0924號函暨報請撤銷假釋報告表、臺灣臺南監獄97年10月2
    日南監傑教字第0970008977號函暨報請撤銷假釋報告表、法
    務部90年3 月22日法90矯字第007845號、97年10月1 日法矯
    字第0970034065號函在卷可憑。
  (二)受刑人上開所犯附表編號1 至3 號之罪，犯罪時間均於96年
    4 月24日前，且於入監執行後，雖先後於89年6 月9 日、95
    年10月25日二度假釋出監，惟於90年3 月間、97年10月間分
    別遭撤銷假釋等情，俱如前述，又依上開卷附臺灣高雄地方
    法院檢察署90年度執更岸字第1235之1 號執行指揮書所揭，
    受刑人於90年間經首次撤銷假釋後，就附表編號1 至3 號之
    罪所餘殘刑刑期雖僅為有期徒刑1 年6 月27日，執行期間則
    自90年8 月2 日起算至92年2 月28日為止，然該殘刑既係與
    另案毒品案件之刑期接續執行，並於接續執行期滿前即99年
    9 月30日另經假釋出監，則揆諸前揭說明，附表編號1  至3
    號之罪及另案毒品案件之罪於假釋期滿前自均仍屬尚未執行
    完畢，是以，受刑人於95年10月25日假釋出監後，既經撤銷
    假釋而屬尚未執行完畢，自有中華民國96年罪犯減刑條例相
    關減刑規定之適用。聲請人聲請就受刑人所犯附表編號1 至
    3 號之罪予以減刑及定其應執行之刑，經核並無不合，應予
    准許。
六、爰依中華民國96年罪犯減刑條例第2  條第1 項第3 款、第2
    條第2 項但書、第8 條第1 項、第10條第2 項前段，修正前
    刑法第51條第5 款，裁定如主文。
中    華    民    國    100   年    10    月    11    日
                    刑事第六庭      法  官  王惠芬
以上正本證明與原本無異。
如不服本裁定，應於送達後5 日，向本院提出抗告狀。
中    華    民    國    100   年    10    月    18    日
                                    書記官  王紀芸